臺灣臺中地方法院刑事判決　　　　　　　　　　　　九十三年度訴字第二七一五號
　　公　訴　人　臺灣臺中地方法院檢察署檢察官
　　被　　　告　乙○○
　　選任辯護人　蔣文正律師
右列被告因偽造文書等案件，經檢察官提起公訴（九十二年度偵字第一七九四六號）
，被告於準備程序中就被訴事實為有罪之陳述，受命法官於聽取當事人之意見後，由
本院合議庭裁定以簡式審判程序判決如左：
    主      文
乙○○行使偽造私文書，足以生損害於公眾及他人，處有期徒刑伍月，如易科罰金，
以參佰元折算壹日。緩刑參年。扣案之仿冒海馬洗浴乳玖拾壹組（合計壹佰捌拾貳瓶
）及未扣案之仿冒海馬洗浴乳陸佰柒拾貳組（合計壹仟佰肆拾肆瓶），均沒收。
    事實及理由
一、本案犯罪事實：
    乙○○明知如附件一、二所示海馬、「algemarin」商標名稱及圖樣（下稱系爭
    商標），係由德商柏特格藥品及化妝品有限公司（下稱柏特格公司）向中華民國
    經濟部中央標準局（已改制為經濟部智慧財產局）申請註冊，核准在案，並取得
    指定使用於香皂、洗浴乳等商品之商標專用權，迄今仍在專用期間內，且明知其
    妻張懿心（為優銓貿易有限公司之負責人，所涉違反商標法犯行，業經臺灣高等
    法院臺中分院九十二年度上易字第一○三一號判處有期徒刑六月，如易科罰金，
    以三百元折算一日確定）與不詳姓名年籍之成年人：(一)共同製造仿冒與系爭商標
    相同註冊商標之洗浴乳（下稱仿冒海馬洗浴乳）；(二)在仿冒海馬洗浴乳上共同偽
    造商品條碼及雷射標籤，依習慣足以表示為柏特格公司之產品或授權生產一定用
    意證明之準私文書（下稱系爭準私文書）；(三)共同偽造進口商進和興股份有限公
    司所出具之「進和興股份有限公司（下稱進和興公司）、服務電話：00-0000000
    、地址：高雄縣鳳屏一路五號」等語貼紙之私文書（下稱系爭私文書）而黏貼於
    仿冒海馬洗浴乳上。乙○○乃基於就同一商品使用相同之註冊商標而販賣仿冒系
    爭商標之商品、行使偽造系爭準私文書及行使偽造系爭私文書之犯意，於民國九
    十年十一月二十日，經由臺北縣五股鄉○○路○段八八巷十七號「媽樂化工廠」
    不知情之陳建勳介紹【業經臺灣臺北地方法院檢察署九十一年度偵字第一八八九
    四號（下稱前揭臺北地檢檢察官）不起訴處分確定】，以每二瓶為一組計新臺幣
    （下同）五十五元之價格，合計販售一千二百組仿冒海馬洗浴乳予臺北市○○路
    ○段一０九號「先豐商行」不知情之許金守（亦經前揭臺北地檢檢察官不起訴處
    分確定）並行使系爭準文書及系爭私文書，足以生損害於柏特格公司及進和興公
    司之商譽及消費者。前開仿冒海馬洗浴乳於九十年十二月一日輾轉販售予臺北市
    萬華區○○街一九二號「朝代精品商行」不知情之林生財（亦經前揭臺北地檢檢
    察官不起訴處分確定）後，為進和興公司之業務員發覺並轉知柏特格公司，經警
    於九十年十二月十七日十九時二十分許，在「朝代精品商行」當場查獲並扣得前
    開仿冒海馬洗浴乳九十一組（合計一百八十二瓶，其中九十組暫責由林生財保管
    ），許金守亦將剩餘五十六箱（每箱十二組，合計二十四瓶）之仿冒海馬洗浴乳
    退回優銓貿易有限公司，始循線查悉上情。
二、本案證據：
  (一)被告乙○○於本院審理時之自白。
  (二)證人即進和興公司業務經理熊勇力於偵查中之結證【見臺灣臺中地方法院檢察署
    九十二年度偵字第一七九四六號偵查卷（下稱一七九四六號偵查卷）第二七至三
    ○頁、臺灣臺北地方法院檢察署九十一年度偵字第一八八九四號偵查卷（下稱一
    八八九四號偵查卷）第十一、十二頁】。
  (三)證人陳建勳於警詢時之證述及偵查中之結證【見臺北市政府警察局萬華分局刑案
    偵查卷（下稱警詢卷）之警詢筆錄、一七九四六號偵查卷第八至十三頁】。
  (四)證人許金守、林生財、余俊良於警詢時之證述及偵查中之結證（見警詢卷之警詢
    筆錄、一八八九四號偵查卷第十一至十七頁）。
  (五)證人高明宗、吳鳳、楊錫香於偵查中之結證（一八八九四號偵查卷第五七、七三
    、七四、七六、七七頁）。
  (六)贓證物品清單及扣押物品清單【見臺灣臺中地方法院檢察署九十一年度核退字第
    九四○號偵查卷（下稱九四○號偵查卷）第十三頁、本院卷第十七頁】
  (七)交由林生財保管之仿冒海馬洗浴乳九十組（即一百八十瓶）保管條一紙（見警詢
    卷）。
  (八)附件一、二所示海馬、「algemarin」商標名稱及圖樣之中華民國商標註冊證二
    件（見警詢卷告證一）。
  (九)海關進口報單及貨物稅費繳納證明影本各一件（見警詢卷）。
  (十)進和興公司營利事業登記證影本各一件（見警詢卷）。
  (十一)優銓貿易有限公司營利事業登記證、公司執照影本各一件（見一八八九四號偵查
    卷第二五、二六頁）。
  (十二)「先豐商行」送貨單影本二紙（見一八八九四號偵查卷第三二、三三頁）。
  (十三)「朝代精品商行」送貨單影本一紙（見一八八九四號偵查卷第四六頁）。
  (十四)許金守退回仿冒海馬洗浴乳予優銓貿易有限公司之送貨單影本二紙（見一八八九
    四號偵查卷第十八頁）。
  (十五)案發時經警查獲之現場相片六幀（見警詢卷）。
  (十六)鑑視證明書一件（見一七九四六號偵查卷第十六頁）。
  (十七)臺灣高等法院臺中分院九十二年度上易字第一○三一號刑事判決書（見一七九四
    六號偵查卷第三六至四一頁）。
  (十八)進和興公司出具之撤回書一件（被告已得進和興公司之原諒，見本院卷第四八頁
    ）。
  (十九)臺灣高等法院被告全國前案紀錄表一份（被告素行之認定，見本院卷第九頁）。
三、扣案之仿冒海馬洗浴乳九十一組（每組二瓶，合計一百八十二瓶，其中一組暫責
    由林生財保管），應依修正後商標法第八十三條之規定，不問屬於犯人與否，宣
    告沒收。又未扣案之仿冒海馬洗浴乳，許金守已將剩餘五十六箱（每箱十二組計
    二十四瓶）即六百七十二組（合計一千三百四十四瓶）之仿冒海馬洗浴乳退回優
    銓貿易有限公司，此觀卷附前揭許金守退回仿冒海馬洗浴乳予優銓貿易有限公司
    之送貨單影本二紙、案發時經警查獲之現場相片六幀即明，且證人許金守、許俊
    良及被告亦均陳明未扣案剩餘之仿冒海馬洗浴乳確已退回優銓貿易有限公司（一
    八八九四號偵查卷第十三至十七頁），則未扣案之仿冒海馬洗浴乳六百七十二組
    （合計一千三百四十四瓶），無證據證明業已滅失，亦應依修正後商標法第八十
    三條之規定，併予宣告沒收。
四、適用之法條：刑事訴訟法第二百七十三條之一第一項、第二百九十九條第一項前
    段、第三百十條之二、第四百五十四條第一項，修正（即九十二年五月二十八日
    修正公布、九十二年十一月二十八日施行）後商標法第八十二條、第八十三條，
    刑法第二條第一項前段、第十一條、第二百十條、第二百十六條、第二百二十條
    第一項、第五十五條、第四十一條第一項前段、第七十四條第一款，罰金罰鍰提
    高標準條例第二條。
五、如不服本判決，應於判決送達後十日內，向本院提出上訴狀（須附繕本），上訴
    於臺灣高等法院臺中分院。
本案經檢察官甲○○到庭執行職務。
中      華     民      國    九十四    年      一       月     二十     日
                                  臺灣臺中地方法院刑事第三庭
                                    法  官 何世全
右正本證明與原本無異。
如不服本判決，應於判決送達後十日內向本院提出上訴狀，上訴於臺灣高等法院臺中
分院( 須附繕本 )。
                                    書記官
中      華     民      國    九十四    年      一       月     二十     日
附錄論罪科刑法條：
商標法第八十二條：
明知為前條商品而販賣、意圖販賣而陳列、輸出或輸入者，處一年以下有期徒刑、拘
役或科或併科新臺幣五萬元以下罰金。
刑法第二百十六條：
行使第二百十條至第二百十五條之文書者，依偽造、變造文書或登載不實事項或使登
載不實事項之規定處斷。
刑法第二百十條：
偽造、變造私文書，足以生損害於公眾或他人者，處五年以下有期徒刑。
刑法第二百二十條第一項：
在紙上或物品上之文字、符號、圖畫、照像，依習慣或特約，足以為表示其用意之證
明者，關於本章及本章以外各罪，以文書論。
